臺灣臺北地方法院刑事判決　　　　　　　96年度易字第1363號
公　訴　人　臺灣臺北地方法院檢察署檢察官
被　　　告　甲○○
上列被告因公共危險案件，經檢察官提起公訴（九十六年度偵字
第九０九七號），被告於準備程序中就被訴事實為有罪之陳述，
，本院裁定進行簡式審判程序，茲判決如下：
    主  文
甲○○漏逸煤氣氣體，致生公共危險，處有期徒刑參月，如易科
罰金，以新臺幣壹仟元折算壹日。
    事  實
一、甲○○於民國八十三年間因賭博案件，經本院以八十三年度
    易字第七三八六號判決判處有期徒刑四月，於八十四年二月
    九日易科罰金執行完畢，復於八十四年間因竊佔案件，經本
    院以八十四年訴字第二０五０號判決判處罰金銀元五千元，
    減為罰金銀元二千五百元，再減為罰金銀元一千二百五十元
    (未構成累犯)。
二、甲○○於八十九年間 (起訴書誤載為九十五年間)起，向高
    宏耀承租位於臺北市信義區○○○路○段五三一巷五弄三號
    一樓之房屋，迄九十六年初，已逾十餘月未繳納房租。嗣高
    宏耀於九十六年一月間將該屋出售予乙○○，並於同年三月
    間辦妥所有權移轉登記。嗣高宏耀、乙○○於同年四月二十
    六日下午三時許，前往該租屋處勸說甲○○繳付積欠房租及
    遷離上址，甲○○思及失業、無錢繳納房租亦無處搬遷，一
    時情緒相當激動。高宏耀見狀遂報警處理，臺北市政府警察
    局信義分局六張犁派出所員警李義祥接獲報案後，遂與替代
    役男一同到場協調，詎甲○○竟於同日下午四時二十五分許
    ，突然衝入屋內，將原置於住處內之五公斤裝小型液態瓦斯
    桶抱出，打開瓦斯桶開關使媒氣漏逸外洩，並朝高宏耀、乙
    ○○跑去，揚言欲引爆瓦斯，嗣瓦斯煤氣瀰漫巷內，如使人
    吸入易造成缺氧昏迷、窒息死亡，倘驟遇火星將有引燃煤氣
    爆炸之可能，對高宏耀、乙○○、附近之其他住戶及該處附
    近之車輛、行人等之生命、財產均造成威脅，致生公共危險
    。
三、案經乙○○訴由臺北市政府警察局信義分局報請臺灣臺北地
    方法院檢察署檢察官偵查起訴。
    理  由
一、上開事實，業據被告甲○○坦認於上開時、地，因遭催討積
    欠房租及被要求遷離住處，一時情緒激動，打開五公斤裝小
    型液態瓦斯桶開關，使媒氣漏逸外洩，會造成公共危險等情
    不諱，核與證人乙○○、高宏耀及證人即臺北市政府警察局
    信義分局六張犛出所警員李義祥於偵查中證述之情節相符，
    復有現場照片四張、員警工作紀錄簿影本在卷及瓦斯桶扣案
    可憑。被告於本院審理時雖辯稱：其打開瓦斯桶開關係為了
    自殺，並無惡意害他人，亦未使媒氣朝高宏耀、乙○○二人
    噴去，且其打開瓦斯桶開關後，很快就關閉該瓦斯桶開關云
    云，本院斟酌卷附之現場照片係一死巷，兩側為公寓房屋，
    一樓均停滿機車，被告於該處打開瓦斯桶使媒氣漏逸外洩，
    倘驟遇火星將有引燃煤氣爆炸之可能，再加上附近停滿機車
    ，若引燃爆炸，後果將不堪設想，確已造成公共險，且證人
    即警員李義祥明確證稱：被告係拿著瓦斯桶朝他們噴，其亦
    有聞到瓦斯味等語，其於員警工作記錄簿上復明確記載被告
    打開瓦斯桶朝大家噴及向大夥追趕，並噴出又關之動作反覆
    等情，是被告之行為確有危害他人之處至明。縱被告因經濟
    能力不佳，無力改變現狀，心灰意冷而欲自殺並與前來促其
    搬遷者同歸於盡，事出或係有因，但無法解其公共危險之罪
    責。本件事證明確，應予依法論科。
二、按都市地區公寓大廈林立，人口稠密，對於瓦斯桶媒氣之使
    用當至為小心，被告因積欠房租，遭屋主催討，並要求搬遷
    ，無視於其住處位於住宅區之一樓，附近停滿機車，竟打開
    瓦斯桶開關使媒氣漏逸外洩，使瓦斯煤氣瀰漫巷內，倘驟遇
    火星將有引燃煤氣爆炸之可能，核被告甲○○所為係犯刑法
    第一百七十七條第一項之漏洩氣體罪，爰審酌被告犯罪之動
    機、目的、案發時因積欠房租多月遭催促搬離住處所受之刺
    激、犯罪之手段易造成公共危險、其已年邁經濟狀況不佳、
    犯罪後之態度，檢察官及被告對於量刑之意見等一切情狀，
    量處如主文所示之刑，並諭知易科罰金之折算標準，以資懲
    儆。扣案之瓦斯桶非違禁物，雖為被告供犯罪所用之物，但
    無法證明為被告所有 (係責付由乙○○保管)，爰不併為沒
    收之諭知。
三、本案犯罪時間係九十六年四月二十六日，無中華民國九十六
    年罪犯減刑條例之適用，附此敘明。
據上論斷，應依刑事訴訟法第二百八十四條之一、第二百七十三
條之一、第二百九十九條條第一項前段、刑法第一百七十七條第
一項、第四十一條第一項，刑法施行法第一之一條，判決如主文
。
本案經檢察官涂永欽到庭執行職務
中　　華　　民　　國　　96　　年　　7　　月　　23　　日
　　　　　　　　　刑事第九庭    法　官　蘇素娥
上正本證明與原本無異。
如不服本判決，應於判決送達後10日內向本院提出上訴狀 (應抄
附繕本)。
                                書記官  林妙穗
中　　華　　民　　國　　96　　年　　7　　月　　23　　日
附錄論罪法條：
中華民國刑法第177條
（漏逸或間隔氣體罪）
漏逸或間隔蒸氣、電氣、煤氣或其他氣體，致生公共危險者，處
 3 年以下有期徒刑、拘役或 3 百元以下罰金。
因而致人於死者，處無期徒刑或 7 年以上有期徒刑。致重傷者，
處3年以上10年以下有期徒刑。
